【裁判字號】    98,消債更,1320
【裁判日期】    990113
【裁判案由】    聲請更生程序
【裁判全文】
臺灣高雄地方法院民事裁定          98年度消債更字第1320號
聲  請  人  甲○○○
上列當事人因消費者債務清理事件聲請更生，本院裁定如下：
    主  文
聲請人甲○○○自中華民國九十九年一月十三日十六時起開始更
生程序。
命司法事務官進行本件更生程序。
    理  由
一、聲請意旨略以：聲請人有不能清償債務情事，曾依「中華民
    國銀行公會會員辦理消費金融案件無擔保債務協商機制」請
    求共同協商債務清償方案成立，約定自95年6 月起，分120
    期，每月10日清償新台幣（下同）19,417元。聲請人95年協
    商時平均每月所得約28,352元，扣除每月個人生活費9,829
    元、與配偶分擔未成年子女扶養費4,914 元，所餘13,609元
    已不能清償債務，繳納至96年2 月不得已毀諾，而伊現擔任
    家庭育嬰員，名下僅有汽車1 部，目前債務高達2,433,136
    元，以伊目前每月收入約18,000元，扣除上開費用（含個人
    生活費及子女扶養費）14,743元後，所餘金額實難有清償可
    能。爰聲請准予更生等語。
二、按債務人不能清償債務或有不能清償之虞者，得依消費者債
    務清理條例所定更生或清算程序，清理其債務。債務人無擔
    保或無優先權之債務總額未逾12,000,000元者，於法院裁定
    開始清算程序或宣告破產前，得向法院聲請更生。又債務人
    與金融機構協商成立者，不得聲請更生或清算。如法院開始
    更生程序之裁定，應載明其年、月、日、時，並即時發生效
    力。法院裁定開始更生或清算程序後，得命司法事務官進行
    更生或清算程序，必要時得選任律師、會計師或其他適當之
    自然人或法人一人為監督人或管理人。消費者債務清理條例
    第3 條、第42條第1 項、第151 條第5 項前段、第6 項、第
    45條第1 項及第16條第1 項分別定有明文。
三、經查：聲請人所主張之上開事實，業據提出財產及收入狀況
    說明書（卷7-9 頁）、債權人清冊（卷10-15 頁）、聲請人
    、子女及配偶國稅局95、96、97年度各類所得資料清單、財
    產歸屬資料清單（卷21-28 頁、112-114 頁）、戶籍謄本（
    卷29-31 頁）、聯合徵信中心之個人資料（卷34-54 頁）、
    勞報投保資料表（卷55-58 頁）、協議書及無擔保債務還款
    計畫書（卷60-61 頁、98-100頁）、配偶診斷證明書（卷67
    頁）、日常生活支出單據（卷70-75 頁）、永豐銀行民事陳
    報狀及前置協商相關資料（卷92-102頁、148-150 頁）、配
    偶工資明細表（卷107-110 頁）、聲請人陳報狀及前置協商
    相關資料（卷122-146 頁）、前置協商退件函（卷157 頁）
    等在卷可憑，可信為實。
四、本院審酌聲請人95年、96年、97年所得分別為340,222 元、
    128,917 元、0 元，換算每月平均所得約為28,352元、10,7
    43元、0 元，（卷21-24 頁上開年度綜合所得稅各類所得資
    料清單及財產歸屬資料清單），現擔任家庭育嬰員，每月切
    結收入為18,000元（卷106 頁收入切結書）；聲請人陳稱須
    扶養1 名未成年子女，以聲請人身處卡債纏身情況下，參照
    民法第1119條規定，其應負扶養義務之程度，自有別於一般
    ，而不能不顧及其目前經濟能力，衡情以每人每月6500元（
    年免稅額77000 元）計算其子女扶養費，並與96年、97年所
    得分別為353,865 元、577,378 元、名下無財產（卷112-11
    4 頁所得及財產歸屬資料清單），尚有資力之配偶朱柏岳平
    均分擔，則聲請人應負擔子女之扶養費用為3,250 元（6500
    ÷2 ），再加計聲請人陳報每月個人基本生活費用9,829 元
    （卷105 頁），合計聲請人之必要支出共為13,079元（3250
    ＋9829），僅餘4,921 元（00000-00000 ），確已不足清償
    每月協商款19,417元。而聲請人無擔保或無優先權之債務總
    額未逾新臺幣1,20 0萬元，復無同條例第46條規定已經法院
    裁定開始清算程序或宣告破產及第6 條第3 項、第8 條各款
    所定駁回更生聲請等程序事由存在，則債務人聲請更生，是
    有理由。爰裁定如主文。
中    華    民    國    99    年    1     月    13    日
                  民事第三庭    法      官  藍家慶
上為正本係照原本作成。
本裁定已於99年1月13日下午4時公告。
本件不得抗告。
中    華    民    國    99    年    1     月    13    日
                                書  記  官  呂姿儀

司法院資訊處製作；財團法人民間司法改革基金會備份。
